# 外商投资企业外方股东出资

提问人：灰姑娘 gdkj 时间：2010-09-03 09:31:17
能否以人民币出资，直接从外方股东所在国汇入人民币。但是外方出资情况询证函出资形式里没有从外国直接汇入人民币的形式，求助能否可行。

回答人：chenyiwei
不可以。目前人民币的资本项目尚未开放，仍处于严格管制下。根据现行规定，外方以人民币出资，仅限于外方股东以其境内举办的其他外商投资企业获得的分配利润、清算、股权转让、先行收回投资、减资所得的人民币资金增加本企业外方投资，以及投资性外商投资企业以获得的人民币利润境内投资。 另外还要关注：如果真的是直接从境外汇入人民币，则外方股东取得人民币的途径是否符合中国的法律法规？